臺灣臺南地方法院臺南簡易庭民事判決
　　　　　　　　　　　　　　　　　 109年度南小字第2365號
原      告  蔡懿程  
被      告  黃正行  

上列當事人間請求履行和解協議事件，經本院於民國110 年2月2
日言詞辯論終結，判決如下︰
    主      文
被告應給付原告新臺幣貳萬元，及自民國一百零九年十二月三日
起至清償日止，按週年利率百分之二十計算之利息。
訴訟費用新臺幣壹仟元由被告負擔。
本判決得假執行。
    事實及理由
一、按訴狀送達後，原告不得將原訴變更或追加他訴，但擴張或
    減縮應受判決事項之聲明者，不在此限，民事訴訟法第255
    條第1項第3款定有明文。本件原告起訴時聲明第1項原係請
    求：「被告應給付原告新臺幣（下同）30,000元，及自支付
    命令送達之翌日起至清償日止，按周年利率百分之109計算
    之利息。」嗣於110年2月2日言詞辯論期日變更訴之聲明為
    ：「被告應給付原告20,000元，及自支付命令送達之翌日起
    至清償日止，按年息百分之20計算之利息。」核係減縮應受
    判決事項之聲明，揆諸上開規定，尚無不合，應予准許。
二、原告起訴主張：原告與被告於民國108年2月28日簽訂投資協
    商和解書（下稱系爭和解書），依系爭和解書約定被告應於
    109年3月5日匯款新臺幣（下同）30,000元給原告，惟被告
    除於109年4月11日及109年8月22日分別匯款5,000元，共計1
    0,000元予原告外，餘20,000元未依系爭和解書給付，爰依
    和解契約之法律關係，請求被告給付，並聲明：如主文第1
    項所示。
三、被告答辯略以：兩造雖有簽訂系爭和解書，惟原告是投資方
    ，被告是介紹人，原告投資的錢是直接匯給第三人，被告並
    沒有不當得利，當初和解時原告是以喊價方式訂出和解金額
    200,000元，但被告事後認為對被告不公平云云，並答辯聲
    明：駁回原告之訴。
四、得心證之理由：　　　
  ㈠按當事人互相表示意思一致者，無論其為明示或默示，契約
    即為成立。民法第153條定有明文。復按當事人締結之契約
    一經合法、合意成立，雙方均應受其拘束（最高法院18年上
    字第484、1495號判例參照）。再按稱和解者，謂當事人約
    定相互讓步，以終止爭執或防止爭執發生之契約；又和解有
    使當事人所拋棄之權利消滅及使當事人取得和解契約所訂明
    權利之效力，民法第736條、第737條分別定有明文。又和解
    內容，倘以他種法律關係，替代原有法律關係者，則係以和
    解契約創設新法律關係，故債務人如不履行和解契約，債權
    人應依和解創設之新法律關係請求履行，不得再依原有法律
    關係請求給付（最高法院83年度台上字第620號判例、98年
    台上字第315號判決意旨可資參照）。
　㈡本件原告主張：原告與被告於108年2月28日簽訂系爭和解書
    ，約定被告應於109年3月5日匯款30,000元給原告，惟被告
    除於109年4月11日及109年8月22日分別匯款5,000元，共計1
    0,000元予原告外，餘20,000元未依系爭和解書給付等情，
    業據提出投資協商和解書影本（附於促字卷），並為被告所
    不爭執，堪信為真實。
　㈢被告雖以前辭抗辯，惟觀系爭和解書第一條約定「原甲方（
    即本件原告）因相信所投入乙方（即本件被告）介紹投資項
    目，至今因投資虧損，甲乙雙方協議，由乙方補償返還甲方
    新台幣貳拾萬元整。」據此，可知被告係為補償原告因投資
    被告介紹之項目虧損而簽訂系爭和解書，且依被告所陳原告
    係以喊價方式訂立和解金額200,000元，足認兩造系爭和解
    係以損害賠償之法律關係代替原有之投資關係，應屬創設性
    之和解，依前開說明，兩造均應受系爭和解書協議內容拘束
    ，被告以舊有法律關係內容爭執，自不可採。
　㈣又系爭和解書第二條約定「承上，金額為貳拾萬元整，分4年
    ，乙方無條件於第一期109年3月5號以匯款方式給甲方參萬
    元整。第二期110年3月5號以匯款方式給甲方伍萬元整。第
    三期111年3月5號以匯款方式給甲方伍萬元整。第四期112年
    3月5號以匯款方式給甲方柒萬元整。」，而被告迄今尚有20
    ,000元未依系爭和解書內容履行，已如前述，原告依系爭和
    解書第二條約定請求被告給付20,000元，於法有據。
　㈤末按給付有確定期限者，債務人自期限屆滿時起，負遲延責
    任。約定利率，超過週年利率百分之二十者，債權人對於超
    過部分之利息，無請求權。民法第229條、110年1月20日公
    布修正前民法第 205 條（修正後民法第205條規定：約定利
    率，超過週年百分之十六者，超過部分之約定，無效。該條
    自公布後六個月施行）分別定有明文。經查系爭和解書第三
    條約定：乙方若失約未按時繳交，則以當期補償金額日息0.
    3%累計不得有異。本件原告請求被告給付之標的為系爭和解
    書第二條第一期即被告於109年3月5日應給付之款項，則原
    告請求被告自支付命令送達翌日即109年12月3日起至清償日
    止之遲延利息，即屬有據。惟兩造約定日息0.3%，原告就超
    過週年利率百分之二十部分無請求權。　　
五、從而，原告依系爭和解契約之法律關係，請求被告給付20,0
    00元，及自109年12月3日起至清償日止，按週年利率20％計
    算之利息，為有理由，應予准許。
六、本件原告勝訴部分，係適用小額訴訟程序所為被告敗訴之判
    決，依民事訴訟法第436條之20規定，依職權宣告假執行。
七、訴訟費用負擔之依據：民事訴訟法第78條。
中　　華　　民　　國　　110 　年　　2 　　月　　23　　日
                  臺灣臺南地方法院臺南簡易庭
                                  法  官  李杭倫
以上正本證明與原本無異。
如不服本判決，應於送達後廿日內，向本院提出上訴狀並表明上
訴理由，如於本判決宣示後送達前提起上訴者，應於判決送達後
廿日內補提上訴理由書（須附繕本）。
對於小額程序之第一審判決之上訴，非以其違背法令之理由，不
得為之。且上訴狀內應記載表明（一）原判決所違背之法令及其
具體內容。（二）依訴訟資料可認為原判決有違背法令之具體事
實者。
中　　華　　民　　國　　110 　年　　2 　　月　　23　　日
                                  書記官  黃怡惠